# 求教陈版主关于新收入准则的执行问题

提问人：alienchau 时间：2019-10-05 21:36:00
请教陈版主关于新收入准则的实务中执行的问题 @chenyiwei公司的主营业务是售卖软件许可权
分一次性的软件许可和三年期的软件许可
一次性的软件许可不提供后续的软件升级服务，三年期的软件许可享受软件升级服务
执行新收入准则后，如何执行？下面理解和处理是否正确
1 、三年期的软件许可，还是将合同金额平均分摊到每个月，按月确认收入；
2 、三年期的软件许可，合同约定签订合同后预收总合同额的 50%，第二年年初付25%，第三年年初付剩余的 25%，那么是否应该在合同约定预收合同金额 50%时，借记应收账款 贷记合同负债？
根据准则，“合同负债是指企业已收或应收客户对价而应向客户转让商品的义务”，那么在这个例子中，是不是可以理解为在合同约定预付50% 时，已经产生了合同负债？
3 、三年期的软件许可，后续公司除了向客户开放软件升级（这个软件升级属于公司自身对产品的研发），还会派技术服务团队为客户提供后续的技术指导，那么这些员工的工时成本以及差旅费，应计入销售费用还是计入项目的成本比较合适？
4 、一次性的软件许可，在交付license 的时候公司就在账面确认收入，但是公司在合同中约定在第一年提供技术服务团队的技术支持，那么这第一年的技术支持的费用是放在销售费用中核算还是计入项目成本？如果计入项目成本，跨年的项目就会存在只有成本没有收入的情况，是否合适？

回答人：chenyiwei
1 、 2 、你的理解基本合理。如果有其他更为系统、合理的收入分配方式的，也不一定用直线法，当然直线法是最为稳妥的处理方法。
3 、这些员工的工时成本以及差旅费是直接对应于后续收入的合同成本，故应计入主营业务成本，而不是销售费用。
4 、建议根据历史经验合理确定应予以递延的一年期授权价款金额，将部分收入予以递延，倒后续服务提供时确认收入，与后续的服务成本（计入主营业务成本）相配比。

提问人：zhs7403 时间：2019-10-08 09:28:04
能否考虑按照新 14 号 36 条，不满足合同要求或客户能够合理预期企业将从事对该项知识产权有重大影响的活动；作为某一时间点确认收入？

回答人：chenyiwei
不建议如此处理，至少是包含了多项履约义务的，应当分拆各项履约义务及其价款。

提问人：alienchau 时间：2019-11-15 19:07:29
@chenyiwei
陈版，有个收入确认的问题想咨询。
比如我销售的软件许可权， 12 个月的，合同金额如果是分摊到 12 个月去确认收入，那比如我 12 月 31 日发货，我能不能在当年也确认 1 个月的收入，就是我不算到天，我算到月对月，如果是一直按照这种方式，保持一致性，陈版觉得可以么

回答人：chenyiwei
这个例子过于极端了，没有说服力。

提问人：alienchau 时间：2019-11-18 10:32:34
陈版主，还有一个疑问 @chenyiwei
还是之前的这个例子，公司的主营业务是售卖软件许可权
公司售卖的是三年期的软件许可，是从一家供应商处采购的，售卖出去的软件许可，客户享受软件升级服务
一、执行新收入准则后，将合同金额平均分摊到每个月，按月确认收入；
比如 1200 万的合同，合同约定签订合同后预收总合同额的 50%，第二年年初付 25%，第三年年初付剩余的 25%，
1 、财务应该在合同约定预收合同金额50% 时，借应收账款 600 贷合同负债 600 ；
2 、当年只收款 200 借银行存款 200 贷应收账款 200 ；
3 、一年后确认当年的收入 400 万，借合同负债 400, 贷营业收入 400期末应收账款借方余额 400 合同负债贷方余额 200 ，能不能理解实际的应收账款余额，就是用于计提坏账的应收账款余额为（应收账款借方-合同负债贷方）=200？
二、营业成本也是按照合同金额 600 万平均分摊到每个月，按月确认成本，进度和收入分摊一致
但有个问题
1 、公司一开始向客户发货的时候，license 就是直接 3 年期的软件许可，那财务账面应该怎么反映这笔采购？
目前是采购时，借存货 600 贷应付账款 600
发给客户时，借发出商品 600 贷存货 600
2 、一年后确认当年的成本借营业成本 200 贷发出商品 200如果这样处理，期末发出商品余额就会比较大，是否合理？
请陈版主指点

回答人：chenyiwei
1 、不可以，因为应收账款和合同负债不会相抵净额结算。 2 、发出商品余额较大也有一定合理性，实际上类似于合同履约成本，也是存货性质。

提问人：alienchau 时间：2019-12-03 06:30:17
请教陈版主关于新收入准则下收入确认问题 @chenyiwei我们从供应商那边采购了授权许可的KEY，然后卖给客户。合同的签订都是按照正常的采购和销售合同来签订。
1 、我们公司负责终端客户的开发和价格谈判，然后负责终端客户的收款，并承担坏账风险；
2 、我们和供应商的合同里写的是结算价款是按照我们和终端客户的合同价格的固定比例；
3 、这个授权许可对应的软件，后续的升级是供应商在负责，我们只负责授权许可安装和后续的客户现场关于软件使用维护等工作；
您觉得这种情况下，我们能不能把这个业务作为正常的采购和销售的业务？
供应商那边觉得这是委托代销业务，还说按照新收入准则，我们就是代销性质，因为软件的后续升级是在他们这边，而且新准则也不强调资金流的问题。

回答人：chenyiwei
考虑： 1 、该 KEY 是在获得客户之前先购入？还是先有客户订单再采购key？ 2 、该类软件有无多个供应商？本企业有无自主选择权和自主谈判采购价格权？ 3 、本企业对购入的软件是否进行修改或整合到自己的产品中？

提问人：alienchau 时间：2019-12-04 06:30:18
@chenyiwei 陈版主，回复如下：
考虑： 1 、该 KEY 是在获得客户之前先购入？还是先有客户订单再采购key？ 2 、该类软件有无多个供应商？本企业有无自主选择权和自主谈判采购价格权？ 3 、本企业对购入的软件是否进行修改或整合到自己的产品中？
1 、key是公司先找到客户，了解和开发客户的需求之后，根据需求从供应商处进行采购，但是可以理解为供应商只提供基础的部件，由我们公司根据客户需求进行组合之后再售卖，但只是组合；
2 、这类软件在中国区我们是唯一的供应商，之前是我们供应商直接销售给中国区客户，现在变成由我们接手中国区的市场和客户，我们对终端客户有完全的自主定价权，但供应商会有一个最低的指导价，会写在合作协议里；
3 、公司对购入的基础部件并不会修改，而是根据客户需求进行组装再销售；
4 、还有一个关键点是，供应商会跟最终客户签一个最终用户软件特许和维护协议，主要目的是为了在最终客户如果有任何使用这款软件产生侵权的时候跟他们撇清关系，而不是说有什么后续的为最终客户提供的服务和承担的责任义务。

回答人：chenyiwei
如是，则采用净额法可能性较大。

提问人：MPACC10 时间：2019-12-08 01:04:00
请教陈老师：
A 制作完成的电视剧首轮播放完毕（播放时间 2016 年），A 公司独家授权二轮播放权给某平台（播放时间是 2017 年-2020 年，某平台买断了该期间播放渠道），现在 2019 年 1 月 A 公司将三轮（ 2021 年-2022 年）授权给 B 公司， 2019 年 1 月影片介质已经交付给 B 公司，同时全款收到了 B公司支付的对价，合同规定 B 公司可以在该规定时段内自行播放或者转授权他人播放，被转授权方获得的授权也需要在 2021-2020 年才可以播放。以上背景下 A 公司能否在 2019 年 1 月确认收入？
本题中的履约义务时授权电视剧许可，鉴于影视剧具有重大独立经济功能，同时 2019 年 1 月被授权方在获取介质后可以主导该剧的经济利益（包括等在 2021-2022 年播放产生经济利益也可以马上转授权其他人获取经济利益），此外结合许可证相关的限制（本题中约定获得授权的电视剧指南在未来的 2021-2022 年播放）只是对所获得资产的限制（2021-2022 年播放）
而不是对相关知识产权（即电视剧）的限制，故以上背景下 A 公司可以在2019 年 1 月确认收入，恰当否？
谢谢！

回答人：chenyiwei
应可以。